臺灣臺北地方法院民事裁定　　　　　　　 96年度抗字第749號
抗　告　人　雅新實業股份有限公司
法定代理人　乙○○
相　對　人　比利時商比利時聯合銀行股份有限公司
法定代理人　甲　○
代　理　人　李念祖律師
　　　　　　朱百強律師
　　　　　　賴志豪律師
上列當事人間本票裁定事件，抗告人對於中華民國96年7月25日
本院96年度票字第48609號裁定提起抗告，本院裁定如下：
    主  文
抗告駁回。
抗告費用新台幣壹仟元由抗告人負擔。
    理  由
一、相對人於原審聲請意旨略以：伊持有抗告人於民國95年12月
    15日簽發，票面金額美金7,650萬元，利息按年息6％計算，
    付款地及到期日均未載，並免除作成拒絕證書之本票1紙（
    下稱系爭本票）。經伊於96年6月1日經提示後未獲付款，為
    此依票據法第123條規定聲請裁定許可強制執行等語。原審
    就其票載金額及自提示日起算之法定利息，裁定准許強制執
    行。
二、抗告意旨略以：抗告人正向臺灣士林地方法院（下稱士林地
    院）聲請公司重整，業經士林地院以96年5月25日96年度司
    字第118號為保全財產（包括抵銷及提示票據）之緊急處分
    ，於前揭緊急處分裁定之期間內，相對人不得行使對抗告人
    之債權。且相對人稱於96年6月1日向抗告人提示付款等情，
    亦非事實，故不得請求抗告人給付票款。原審准許相對人為
    強制執行之聲請，應屬不當，應予廢棄云云。
三、按法院為公司重整裁定前，依公司法第287條第1項第3款就
    公司履行債務及對公司行使債權為限制處分、同條第4款就
    公司破產、和解或強制執行程序之停止；旨在維持公司現狀
    ，故解釋上應認為僅係限制公司為現實給付，且係指在訴訟
    外由公司為現實給付行為以履行債務，不包括債權人以訴訟
    或非訟方式訴請法院裁判公司履行債務在內。次按，公司裁
    定重整後，公司之破產、和解、強制執行及財產關係所生之
    訴訟程序，當然停止，公司法第294條定有明文。前開所謂
    「財產關係所生之訴訟程序」，應包括非訟程序在內；此與
    前開公司法第287條第1項第3款及第4款之規定，係為保全及
    維持重整公司財產現狀，僅限制重整公司不得為現實給付，
    並不包括實現債權前之取得執行名義之訴訟或非訟程序在內
    者不同。最高法院94年台抗字第284號裁定意旨亦重申相同
    見解。復按，執票人依票據法第123條規定，聲請法院裁定
    許可對發票人強制執行，係屬非訟事件，此項聲請之裁定，
    及抗告法院之裁定，僅依非訟事件程序，就本票形式上之要
    件是否具備予以審查為已足，並無確定實體上法律關係存否
    之效力，如發票人就票據債務之存否有爭執時，應由發票人
    提起確認之訴，以資解決。最高法院57年度台抗字第76號、
    56年台抗字第714號判例意旨參照。
四、經查：
（一）抗告人雖提出士林地院96年5月25日96年度司字第118號緊
      急處分裁定，惟衡諸首開說明，前揭緊急處分裁定本不能
      無限制相對人以非訟程序取得執行名義；即便前揭緊急處
      分裁定主文中有限制抗告人之債權人對抗告人之債權不得
      行使包括提示票據等行為在內，然經本院依職權調查前開
      緊急處分係於96年6月5日下午4時公告，而本件相對人係
      於96年6月1日提示票據，故相對人既於緊急處分公告前即
      提示系爭本票，自不受前開緊急處分效力所拘束。
（二）另抗告人復稱相對人所稱提示日並非事實云云，然抗告人
      未能舉證以實其說，並不足採。
（三）從而，抗告意旨指摘原裁定不當，求予廢棄，委無理由，
      應予駁回。
四、據上論結，本件抗告為無理由，爰依非訟事件法第21條第2
    項、第24條第1項、第46條，民事訴訟法第495條之1第1項、
    第449條第1項、第78條，裁定如主文。
中　　華　　民　　國　　96　　年　　10　　月　　15　　日
            民事民四庭    審判長法　官　劉坤典
                                法  官  匡  偉
                                法  官  黃柄縉
以上正本係照原本作成
如不服本裁定，僅得於收受本裁定正本送達後10日內，以適用法
規顯有錯誤為理由，向本院提出再抗告狀，（須附繕本一份及繳
納再抗告裁判費新台幣1,000元），並經本院許可後始可再抗告
。
中　　華　　民　　國　　96　　年　　10　　月　　15　　日
                                書記官　楊湘雯
